# 非独立法人单位长期挂账的递延所得税资产如何处理？

提问人：fyr2010hll 时间：2013-03-12 09:40:18
求助描述：检查发现非独立法人A单位账面“递延所得税资产”科目在四年余额未发生变动，长期挂账 1 千多万。 背景介绍： 1 、A单位是股份公司下的生产工厂，为非独立法人单位。检查发现其账面“递延所得税资产”科目在四年余额未发生变动，长期挂账 1 千多万。
2 、经询问了解到，A单位本身不产生无递延所得税资产，该项金额产生的原因是特殊重组并账产生的。 3 、特殊重组概况：B单位为集团公司下合资子公司， 2009 年撤销其独立法人资格，成为A单位的生产车间，其递延所得税资产账户余额直接并入A单位的账户，导致A单位新增“递延所得税资产”及其余额。 4 、股份公司为上市公司，每年接受外部会计师事务所审计（四大之一），包括A单位，每年审计均未对此提出疑问。 5 、求助：（ 1 ）非独立法人单位A“递延所得税资产”科目长期挂账 1 千多万是否合理？ （ 2 ）
由于时隔久远，原来B单位产生“递延所得税资产”原因的原始资料遗失，无法追溯，如果要调账，该怎么调？ （ 3 ）是否对A单位及股份公司报表的准确性产生影响？

回答人：chenyiwei
回复 fyr2010hll 的帖子
建议了解这些递延所得税资产当初的产生原因，分析目前是否仍然存在相应的暂时性差异，预计何时转回，预计转回时有无足够的应纳税所得额等。如果对应的暂时性差异已不存在或者预计转回时无足够应纳税所得额的，应要求转销，此时可能需要建议作前期差错更正处理，但也并不绝对，要看该错报（ 1000 多万）对被审计财务报表（包括其所在法人主体的汇总报表，以及所属合并集团的合并报表）是否会产生重大影响。如果影响不重大的，也可以简化处理。